最高法院民事裁定                                八十七年度台抗字第四七八號
    抗  告  人  陳清江即德和.
右抗告人因與相對人陳天得（即德和社區發展協會）間請求辦理財產移交事件，對於
中華民國八十七年六月二十三日台灣高等法院高雄分院裁定（八十六年度再字第三六
號），提起抗告，本院裁定如左：
    主  文
原裁定關於駁回抗告人對於本院八十六年度台上字第七五○號確定裁定再審之聲請及
該訴訟費用部分廢棄。
其他抗告駁回。
抗告訴訟費用關於駁回其他抗告部分，由抗告人負擔。
    理  由
按當事人提起第三審上訴，是否合法，係屬本院應依職權調查裁判之事項，聲請人對
本院以其上訴為不合法而駁回之裁定，以發現未經斟酌之證物為由聲請再審，依民事
訴訟法第五百零七條準用同法第四百九十九條前段之規定，專屬本院管轄，不在同條
第二款規定之列（本院七十一年台聲字第一三二號判例參照）。查本院八十六年度台
上字第七五○號確定裁定，係以抗告人之第三審上訴為不合法而駁回其上訴之裁定，
抗告人不服該確定裁定，雖係向原法院聲請再審（抗告人對於第一、二審判決及本院
裁定同時聲明不服，向原法院提起再審之訴），惟依上開說明，此部分再審之聲請，
專屬本院管轄，原法院就此部分未依法裁定移送本院，遽認其再審之聲請為不合法，
而為抗告人不利之裁定，自有未合。抗告論旨，指摘原裁定此部分不當，聲明廢棄，
非無理由（此部分專屬本院管轄，由本院另行裁定）。
次按再審之訴，應於三十日之不變期間內提起。前項期間，自判決確定時起算，但再
審之理由知悉在後者，自知悉時起算，民事訴訟法第五百條第一項、第二項定有明文
。查本件兩造間請求辦理財產移交事件，抗告人於前訴訟程序對第二審判決提起第三
審上訴後，業經本院於八十六年三月十四日以八十六年度台上字第七五○號裁定駁回
其上訴確定，該裁定並於同年四月二日送達抗告人，有卷附送達證書足憑。再審之不
變期間自裁定送達之翌日起，扣除在途期間八日，算至同年五月十二日中午止，即告
屆滿。抗告人不服前訴訟程序第一、二審判決，於同年六月二十五日始向原法院提起
再審之訴，顯已逾期，抗告人又未主張其知悉再審理由在後，原法院因認其此部分再
審之訴為不合法，裁定予以駁回，核無不合。抗告論旨，指摘原裁定此部分不當，聲
明廢棄，非有理由。
據上論結，本件抗告為一部有理由，一部無理由，依民事訴訟法第四百九十二條第一
項、第二項、第九十五條、第七十八條，裁定如主文。
中      華      民      國    八十七    年      九      月      四      日
                              最高法院民事第二庭
                                  審判長法官  曾  桂  香
                                        法官  劉  延  村
                                        法官  徐  璧  湖
                                        法官  劉  福  聲
                                        法官  黃  秀  得
      右正本證明與原本無異
                                              書  記  官
中      華      民      國    八十七    年      九      月     十五     日
